臺灣基隆地方法院刑事判決　　　　　　　　　　　　　九十三年度訴字第一六四號
　　公　訴　人　臺灣基隆地方法院檢察署檢察官
　　被　　　告　乙○○　男　三.
右列被告因竊盜等案件，經檢察官提起公訴（九十三年度偵字第八九０號），本院合
議庭評議由受命法官獨任以簡式審判程序進行審理，並判決如左：
    主      文
乙○○收受贓物，累犯，處有期徒刑參月；又攜帶兇器竊盜，累犯，處有期徒刑柒月
，扣案之活動扳手壹支，沒收之。應執行有期徒刑捌月，扣案之活動扳手壹支，沒收
之。
    事      實
一、乙○○前曾因違反毒品危害防制條例案件，經本院於民國九十年七月二十四日，
    以九十年度訴字第三三四號判處有期徒刑八月、六月，應執行有期徒刑一年確定
    ，於九十一年二月二十二日入監執行，九十二年二月五日縮刑期滿執行完畢。
二、乙○○明知姓名年籍不詳綽號「阿達」之成年男子所持有之ＧＲＯ─一二九號重
    型機車乙輛，係屬「阿達」行竊所得之贓車（上開車輛為丙○○所有，於九十三
    年一月二十五日夜間九時許，在基隆市○○區○○路二巷被竊），竟仍於九十三
    年二月十三日傍晚某時，在基隆市○○路之中華電信公司門口附近，向「阿達」
    無償收受上開車輛以供己代步之用。又乙○○為免其騎乘上開贓車而引起員警注
    意，乃另行萌生不法所有之意圖，於九十三年二月十四日上午五時許，持其自備
    且客觀上足以致人死傷之活動扳手乙支，前往基隆市○○區○○路一六０號前，
    以上開活動扳手拆卸懸掛在其前妻甲○○所有，停放在該處之ＪＤ五─三九二號
    重型機車上之車牌乙面，得手後，旋將之攜返自己位在基隆市○○區○○街一八
    八之一號二樓住處，並改掛在上開ＧＲＯ─一二九號重型機車上，以供己騎乘該
    贓車行駛道路使用。嗣乙○○騎乘上開改掛ＪＤ五─三九二號車牌之ＧＲＯ─一
    二九號重型機車，於九十三年二月二十四日夜間八時十分許，行經基隆市○○街
    一八八號前時，因形跡可疑，而為員警盤查查獲，並當場扣得鑰匙乙串及乙○○
    所有，供行竊車牌所用之活動扳手乙支。
三、案經基隆市警察局第四分局報請臺灣基隆地方法院檢察署檢察官偵查起訴後，由
    本院合議庭評議由受命法官獨任以簡式審判程序進行審理。
    理      由
壹、程序事項
    查本件被告乙○○所犯者非為死刑、無期徒刑、最輕本刑為三年以上有期徒刑之
    罪或高等法院管轄第一審案件，其於準備程序進行中，先就被訴事實為有罪之陳
    述，經告知其簡式審判程序之旨，並聽取公訴人之意見後，本院業已依刑事訴訟
    法第二百七十三條之一第一項之規定，裁定由受命法官獨任以簡式審判程序進行
    本案之審理。
貳、實體事項
一、右揭事實業據被告乙○○於本院審理時坦承不諱，核與被害人丙○○、甲○○於
    警詢時指述之情節相符，且有贓物認領保管收據二紙、車輛協尋證明單、車牌遺
    失尋獲電腦輸入單各乙紙及車輛竊盜、車牌失竊資料個別查詢報表二紙在卷可憑
    ，並有被告所有之扳手乙支扣案可佐；又前揭扣案扳手乙支，長約二五．五公分
    ，重約三九０公克，此亦經本院當庭勘驗無訛，製有勘驗筆錄（詳見本院九十三
    年四月二十一日準備程序筆錄）暨勘驗照片在卷可參，是倘持之朝人體揮打，客
    觀上自足以對人之生命、身體安全構成威脅；再參酌目前市售之車輛，其車牌懸
    掛之方式，概係藉由螺絲鋼釘固著車體，由此懸掛方式以觀，被告倘非藉由扣案
    之活動扳手，勢難將固著於被害人甲○○上開機車上之車牌，自該車體上拆卸而
    下。準此，本院因認被告自白之情節，與事實相符，堪可採信。綜上，本件事證
    明確，被告收受贓物及攜帶兇器竊盜之犯行，均堪認定。
二、核被告所為，係犯刑法第三百四十九條第一項之收受贓物罪及刑法第三百二十一
    條第一項第三款之攜帶兇器罪。按刑法第三百二十一條第一項第三款之攜帶兇器
    竊盜罪，係以行為人攜帶兇器為其加重要件，此所謂兇器，其種類並無限制，凡
    客觀上足以對人之生命、身體、安全構成威脅，具有危險性之兇器均屬之，且祇
    須行竊時攜帶此種具危險性之兇器為已足，並不以攜帶之初有行兇之意圖為必要
    （最高法院七十九年臺上字第五二五三號判例可資參照）；茲被告行竊前揭車牌
    時所攜帶之活動扳手，客觀上既足以對人之生命、身體安全構成威脅，則其自屬
    刑法第三百二十一條第一項第三款之兇器無疑。被告所犯上開二罪，犯意各別，
    行為互殊，應予分論併罰。又被告曾有如事實欄所載之犯罪科刑及刑之執行情形
    ，此有臺灣高等法院被告全國前案紀錄表在卷可憑，其於有期徒刑執行完畢後，
    五年以內再犯本件最重本刑有期徒刑以上之罪，為累犯，應依刑法第四十七條之
    規定，加重其刑。本院審酌被告任意收受贓物，不僅助長竊盜犯之猖獗，甚且造
    成被害人所有權回復之困難；並衡酌被告收受贓車之後，為圖掩飾其罪行，復持
    兇器拆卸他人車牌而改掛之，其犯罪之動機、目的、手段等一切情狀，認檢察官
    具體求刑八月，並無不當，爰分別量處如主文所示之刑，併定其應執行之刑如主
    文所示。扣案之活動扳手乙支，係被告所有，供本件犯罪所用之物，此迭據被告
    敘明在卷，爰依刑法第三十八條第一項第二款之規定，併為宣告沒收。至扣案之
    機車鑰匙乙串，其中二支係被告住處大門鑰匙，而非被告供本件犯罪所用之物；
    又其中三支雖係「阿達」連同前揭贓車所一併交付，然其亦非被告所有之物，是
    本院自無從就此併為沒收之諭知，附此說明。
據上論斷，應依刑事訴訟法第二百七十三條之一第一項、第二百九十九條第一項前段
，刑法第三百四十九條第一項、第三百二十一條第一項第三款、第四十七條、第五十
一條第五款、第三十八條第一項第二款，罰金罰鍰提高標準條例第一條前段，判決如
主文。
本案經檢察官張長樹到庭執行職務。
中      華      民      國      九十三      年      六      月    三十  日
                                臺灣基隆地方法院刑事第四庭
                                    法 官    王  慧  惠
右正本證明與原本無異。
對於本件判決如有不服，應於收受送達後十日內，向本院提出上訴書狀，上訴於臺灣
高等法院，並按他造當事人之人數附具繕本。
                                    書記官   王  月  娥
中      華      民      國      九十三      年      六      月    三十  日
附錄論罪法條：
中華民國刑法第三百四十九條第一項
收受贓物者，處三年以下有期徒刑、拘役或五百元以下罰金。
中華民國刑法第三百二十一條第一項
犯竊盜罪而有左列情形之一者，處六月以上、五年以下有期徒刑：
一  於夜間侵入住宅或有人居住之建築物、船艦或隱匿其內而犯之者。
二  毀越門扇、牆垣或其他安全設備而犯之者。
三  攜帶兇器而犯之者。
四  結夥三人以上而犯之者。
五  乘火災、水災或其他災害之際而犯之者。
六  在車站或埠頭而犯之者。
